臺灣高雄地方法院刑事判決　　　　　　　　　　　　九十一年度訴字第一七號
　　公訴人　臺灣高雄地方法院檢察署檢察官
　　被　告　乙○○
右列被告因偽造文書等案件，經檢察官提起公訴（九十一年度偵字第二三二○號），
本院判決如左：
    主  文
乙○○行使偽造私文書，足以生損害於他人，處有期徒刑參月，如易科罰金，以參佰
元折算壹日。中華電信股份有限公司0000000000號、000000000
0號行動電話門號申請書及同意書上偽造之「丙○○」署押各壹枚，均沒收之。
    事  實
一、乙○○於民國九十年六月間，以不詳方式取得丙○○之國民身分證影本後，竟基
    於偽造文書與意圖為自己不法所有及利益之概括犯意，未得丙○○之同意，於九
    十年六月十四日，在高雄市，冒用丙○○名義，接繼填寫中華電信股份有限公司
    （下稱「中華電信公司」）行動電話門號申請書及同意書之私文書各二份，並在
    前揭申請書及同意書上偽簽丙○○之署押各一次後，併同丙○○之國民身分證影
    本，在高雄市火車站附近之遠東百貨公司，交付不知情之甲○○，委由甲○○持
    向中華電信公司南區電信分公司南高雄營運處申請行動電話門號，致使中華電信
    公司陷於錯誤，而於翌日分別核發0000000000號及00000000
    00號行動電話門號卡各一枚予甲○○，甲○○遂於同日將前揭二枚行動電話門
    號卡，在高雄市火車站附近之遠東百貨公司前交付乙○○，足以生損害於丙○○
    及中華電信公司。乙○○得手後，隨即自同日起至同月底止，連續多次撥打前揭
    二行動電話門號使用，使中華電信公司陷於錯誤，誤認乙○○為上開行動電話門
    號卡之合法使用人而提供通訊服務，乙○○因而獲得使用行動電話通訊之財產上
    免除被追繳通話費用之不法利益達新臺幣（下同）二萬零三百六十一元。嗣因中
    華電信公司發覺有異，主動於九十年六月三十日詢問丙○○本人，始為警循線查
    獲上情。
二、案經高雄市政府警察局苓雅分局移送臺灣高雄地方法院檢察署檢察官偵查起訴。
    理  由
一、訊據被告乙○○固不否認曾於九十年六月間委託被害人甲○○向被害人中華電信
    公司申辦行動電話等情，惟矢口否認有何偽造文書及詐欺犯行，辯稱：伊任職遠
    東百貨公司，九十年六月間，有一位熟客「張小姐」拿已填好之申請書等資料，
    說她朋友要辦行動電話，伊就轉交給甲○○，翌日甲○○交付行動電話門號卡給
    伊後，伊即轉交給張小姐，伊不知情等云云。
二、經查：本件被害人丙○○確遭冒名向被害人中華電信公司申辦00000000
    00號及0000000000號行動電話門號，且該二行動電話門號九十年六
    月份之通話費用即積欠費用合計達二萬零三百六十一元等情，業據被害人丙○○
    於警訊時指述詳盡，並有中華電信公司南區電信分公司南高雄營運處九十一年六
    月十七日函文所附之通話帳單明細表二份在卷可稽，而前揭行動電話門號，確係
    被告委由證人甲○○向中華電信公司申請辦理等節，亦經證人甲○○於警訊時證
    述無誤，並有前揭行動電話門號申請書及同意書之私文書各二份在卷可按，被告
    雖以前揭情詞置辯，惟：
  (一)其於偵查時，承辦檢察官提示前揭申請書及同意書訊問係何人要申請行動電話門
    號時，既陳稱：係張小姐之友人要申請等語，則申請書上申請人國民身分證照片
    自應為「張小姐」之友人，而非「張小姐」本人，乃被告竟於偵查時復陳稱：伊
    交給甲○○的資料不是檢察官提示的申請書，因為這一份申請書上國民身分證照
    片不是「張小姐」等語（見九十一年二月二十一日偵查筆錄），其供詞顯然前後
    矛盾。
  (二)又其於本院審理時先供稱：丙○○的身分證是張小姐拿給我的，叫我拿給甲○○
    去辦大哥大，我不知道張小姐的名字，門號在隔天就辦下來，當天下午我就拿給
    張小姐等語（見本院九十一年四月二十九日準備程序筆錄），嗣於九十一年六月
    二十八日審理時，竟改稱：張小姐拿給我的申請書上面的人叫丁○○，是個男的
    等語，對照其前後供詞，可以發現被告不僅對於申請行動電話門號之人究竟是何
    人交待不清，且其迭於警訊及偵查時，已無法說明申請人為何人，竟反而於本院
    審理時能具體說出申請人名字，復對於申請人之姓別，前後為完全不同之陳述，
    足見其辯詞，應係臨訟杜撰之舉。況本院經向中華電信公司南區電信分公司南高
    雄營運處調閱丁○○行動電話申請書，發現丁○○係九十年五月二十五日申請行
    動電話門號，與本件申請時間完全不同，是被告前揭辯詞，自不足採信。從而，
    本件至此事證已臻明確，被告犯行洵堪認定，應依法加以論科。
三、核被告乙○○所為，係犯刑法第二百十六條、二百十條之行使偽造私文書罪、同
    法第三百三十九條第一項之詐欺取財罪及同條第二項之詐欺得利罪。其偽造被害
    人丙○○署押，為偽造行動電話門號申請書、同意書之私文書之部分行為，偽造
    前開申請書、同意書之行為復為行使前開申請書、同意書之行為所吸收，均不另
    論罪。又其利用不知情甲○○申辦行動電話門號，應論以間接正犯。再其多次詐
    欺得利犯行，時間緊接，觸犯構成要件相同之罪名，顯係基於概括犯意為之，為
    連續犯，應依刑法第五十六條之規定論以一罪。其所犯前開三罪間，有方法結果
    之相牽連關係，應從一重行使偽造私文書處斷。公訴意旨未論以詐欺取財罪，稍
    有未洽，應予指明。爰審酌被告之犯罪動機、目的、手段，與生活狀況、品行、
    智識程度，其貪圖小利之犯罪情節，復迄未賠償中華電信公司所受損害等一切情
    狀，量處如主文所示之刑，並諭知易科罰金之折算標準，以示儆懲。中華電信公
    司0000000000號、0000000000號行動電話門號申請書及同
    意書上偽造之「丙○○」署押各一枚，應依刑法第二百十九條之規定，宣告沒收
    之。
據上論斷，應依刑事訴訟法第二百九十九條第一項前段，刑法第五十六條、第二百十
六條、第二百十條、第三百三十九條第一項、第二項、第五十五條、第四十一條第一
項、第二百十九條、罰金罰鍰提高標準條例第一條前段、第二條，判決如主文。
本案經檢察官周天畏到庭執行職務。
中      華      民      國    九十一    年     十二     月    二十三    日
                                  臺灣高雄地方法院刑事第五庭
                                      法  官    劉傑民
右正本證明與原本無異。
如不服本判決，應於判決送達後十日內，向本院提出上訴狀。
                                      書記官    林秀珍
中      華      民      國    九十一    年     十二     月    二十三    日
附錄本案論罪科刑法條全文：
刑法第二百十條：
偽造、變造私文書，足以生損害於公眾或他人者，處五年以下有期徒刑。
刑法第二百十六條：
行使第二百十條至第二百十五條之文書者，依偽造、變造文書或登載不實事項或使登
載不實事項之規定處斷。
刑法第三百三十九條：
意圖為自己或第三人不法之所有，以詐術使人將本人或第三人之物交付者，處五年以
下有期徒刑、拘役或科或併科一千元以下罰金。
以前項方法得財產上不法之利益或使第三人得之者，亦同。
前二項之未遂犯罰之。
